【裁判字號】    97,交抗,654
【裁判日期】    970604
【裁判案由】    違反道路交通管理處罰條例
【裁判全文】
臺灣高等法院交通事件裁定             97年度交抗字第654號
抗  告  人
即受處分人  甲○○
上列抗告人因違反道路交通管理處罰條例案件，不服臺灣臺北地
方法院，中華民國97年4月30日所為裁定（97年度交聲字第702號
），提起抗告，本院裁定如下：
    主  文
抗告駁回。
    理  由
一、按在設有禁止停車標誌、標線之處所不得停車，道路交通安
    全規則第112條第1項第4 款定有明文。次按汽車駕駛人停車
    時，在設有禁止停車標誌、標線之處所停車者，處新臺幣（
    下同）6 百元以上1千2百元以下罰鍰，道路交通管理處罰條
    例第56條第1項第4款亦有明文。
二、原裁定意旨略以：本件受處分人甲○○所有之車牌號碼3N-8
    722號自用小客車於民國96年09月29日09時25分許停放在臺
    北市○○街54之1號前，為臺北市政府警察局交通警察大隊
    （下稱原舉發單位）舉發「在設有禁止停車標線之處所停車
    」之違規，嗣經原處分機關函請舉發單位調查結果，仍認受
    處分人有上開違規行為，原處分機關乃依道路交通管理處罰
    條例第56條第1項第4款，以及違反道路交通管理事件統一裁
    罰基準及處理細則等規定，裁處受處分人罰鍰900元，於法
    核無不合，而駁回其異議。
三、抗告意旨略以：96年9月29日星期六為假日，依附件中華民
    國96年政府行政機關辦公日曆表可知，雖行政院人事行政局
    有公告網站，但並無透過媒體等其他大眾傳播加以宣導，也
    未說明停車標準，加上附件證據一所示，更容易造成用路人
    誤會，本人在萬華已居住30幾年，熟知東園街停車規定，只
    有星期六、日才會停在東園街上，平時一到五都會停在可以
    停放之停車格等處所，不可能明知不能停而停云云。
四、經查：本件抗告人所有之上開車號自用小客車，於96年9月2
    9日09時25分許，停放在臺北市○○街54之1號前，而該處道
    路緣石及路面均繪有禁止停車黃線之路段上的事實，業據抗
    告人於原審坦承在卷，並有舉發照片1份在卷可稽，是以抗
    告人確有於上開禁止停車標線處所停車之行為，當可認定。
    而且依上開照片所示，於現場之牌示已經載明：「黃線禁止
    停車」「07：00- 20：00」、「假日除外」等語，本件舉發
    日期96年9月29日雖係星期六，但該日既經行政院人事行政
    局公告因中秋節彈性休假而為補行上班、上課日，此為全國
    性之措施，為一般人均可知悉，抗告人自難諉為不知，且本
    件係有關政府機關就其所管理之公有道路可否停車所為之措
    施，自應依政府機關所公告之上班、上課日為依準，從而，
    96年9月29日即非「假日」甚明，當比照平常上班日管制停
    車措施，故於該日9時25分即屬禁止停車時間範圍。
五、綜上所述，抗告人上開違規事證明確，原處分機關依道路交
    通管理處罰條例第56條第1項第4款，以及違反道路交通管理
    事件統一裁罰基準表等規定，裁處抗告人罰鍰900元，經核
    並無違誤，原裁定維持處分機關之裁處，核無違誤。本件抗
    告人仍執前詞提起抗告，為無理由，應予駁回。
六、據上論斷，應依道路交通案件處理辦法第26條，刑事訴訟法
    第412條，裁定如主文。
中    華    民    國    97    年     6    月     4    日
                    刑事第一庭審判長法  官  葉騰瑞
                                    法  官  王炳梁
                                    法  官  莊明彰
以上正本證明與原本無異。
不得再抗告。
                                    書記官  吳金來
中    華    民    國    97    年     6    月     4    日


司法院資訊處製作；財團法人民間司法改革基金會備份。
